Inventaris van het archief van de Vereniging van Raden van Arbeid, 1919-1988
Nationaal Archief, Den Haag
Lijst van vernietigde stukken
1 Incompleet verslag van een Algemene vergadering van de Vereniging z.d. 1 omslag
2 Concept van het verslag van de werkzaamheden der Raden van Arbeid over 1921 [1922] 1 pak
3 Brochure van het Deutsches Hygiene Museum over de tentoonstelling "Der Mensch" [1922] 1 omslag
4 Krantenartikelen waarin de kalender "Onze sociale verzekering in woord en beeld" die door de Vereniging is uitgegeven, wordt besproken 1926 1 omslag
5 Stukken betreffende de reconstructie- en brandverzekering van panden in eigendom van de Raden van Arbeid, met bijbehorende taxatierapporten van het kantoorgebouw aan de Rapenburg 34 van de Raad van Arbeid te Leiden en verzekeringspolissen 1930-1976 1 pak
6 Stukken betreffende de levering van een "Baron Wittert van Hoogland-beker" en legmedailles ter herinnering aan de voetbalwedstrijd tussen ambtenaren werkzaam bij de sociale verzekering in Nederland en België op 8 juli 1939 1939 1 omslag
7 Afschrift van de gevoerde correspondentie tussen de Raad van Arbeid te Amsterdam en de Rijksverzekeringsbank over de aanschaf van exemplaren van het gedenkboek "Rijksverzekeringsbank 1901-1941" 26 februari 1941 1 omslag
8 Correspondentie van het Bureau van de Vereniging aan de Raden van Arbeid betreffende de levering van drukwerk, propagandamateriaal en kantoorartikelen 1942-1970 1 omslag
9 Correspondentie betreffende de overmaking van kosten op rekening van de Vereniging ten behoeve van het lidmaatschap voor het Derde Congres voor Sociale Verzekering op 26 en 27 juni 1946 1946 1 omslag
10 Correspondentie betreffende de bestelling van het verslag van het Derde Congres voor Sociale Verzekering dat op 26 en 27 juni 1946 is gehouden, door deelnemers en belangstellenden 1946 1 omslag
11 Verzonden uitnodigingen voor de diners op het Derde Congres voor Sociale Verzekering op 26 en 27 juni 1946 en de daarop ontvangen antwoorden 1946 1 omslag
12 Aflevering 3 van het tijdschrift Sociale Zaken: maandblad gewijd aan den socialen bijstand. Uitgave van de Vereniging van leiders van openbare instellingen van maatschappelijk hulpbetoon en van de Stichting voor opleiding van maatschappelijke werkers 1946 1 katern
13 Drie krantenartikelen over de sociaal-economische ontwikkelingen en de ontwikkelingen op het gebied van de sociale zekerheid in Nederland en in Zwitserland 1946 1 omslag
14 Promotiemateriaal van uitgeverij Samsom betreffende twee tijdschriften: Sociaal Maandblad en Tijdschrift Arbeid 1946 1 stuk
15 Brief van het College van Rijksbemiddelaars gericht aan de Raden van Arbeid inzake de afhandeling van loonsverhogingen in verband met de looncontrole bij werkgevers 13 augustus 1946 1 stuk
16 Correspondentie betreffende de benoeming en ontslag van vertegenwoordigers van de Vereniging en de Sociale Verzekeringsbank in commissies van de Vereniging en bij externe organen en overzichten van de bestuursleden van de Vereniging 1946-1970 1 pak
17 Overzichten van supplementen bij de losbladige Vuga-uitgave "Kaartregister Noodwet Ouderdomsvoorziening", 6e en 8e serie [1947] 1 omslag
18 Correspondentie betreffende de bestelling van een prospectus over het Derde Congres Sociale Verzekering dat op 26 en 27 juni 1946 is gehouden, door belangstellenden 1947 1 omslag
19 Voorlopige bedrijfsrekening over het jaar 1947 en voorlopige balans per 31 december 1947 der Ziekenkas van de Raad van Arbeid te Alkmaar [1948] 1 omslag
20 Voorlopige bedrijfsrekening over het jaar 1948 en voorlopige balans per 31 december 1948 der Ziekenkas van de Raad van Arbeid te Alkmaar 20 september 1949 1 omslag
21 Mededeling van de Examen-Commissie aan de Raden over de aanvang van de mondelinge examens in het kader van het diploma "Sociale Verzekering" 9 april 1951 1 stuk
22 Uitnodigingsbrief aan de Raden van Arbeid met de agenda van de algemene vergadering op 27 november 1951 17 oktober 1951 1 stuk
23 Berichten van het bestuur van het Vacantiefonds voor de Landbouw betreffende de verzilvering en na-inlevering van vakantiebonnen 1951-1954 1 omslag
24 Correspondentie van de Raden van Arbeid aan de Vereniging betreffende de toezending van circulaires en bijbehorende bijlagen 1951-1962
25 "Rapport Nederlandse ziekte- en moederschapsverzekering" 1958 1 omslag
26 Twee overzichten van de tot stand gekomen Vrijwillige Ouderdomsverzekeringen in mei 1959 en maart 1960 en een overzicht van de datum van verzending van de betalingsstukken van mei 1965, bestemd voor de Raden van Arbeid.
N.B. Dit zijn bijlagen bij circulaires; de bijbehorende circulaires ontbreken. 1959, 1960, 1965 1 omslag
27 Circulaires van het Bureau van de Vereniging aan de Raden van Arbeid betreffende wijzigingen in de auto- en motorrijwielverzekering en het gebruik van formulieren en enveloppen 1959-1987 1 omslag
28 Promotiemateriaal van de Staatsuitgeverij betreffende een publicatie van het Centraal Planbureau [1960] 1 omslag
29 Lijsten van bij bedrijfsverenigingen aangesloten werkgevers, met bedrijfsnamen, adressen en het aantal kinderbijslaggerechtigde arbeiders [1962] 1 omslag
30 Lijsten van '(pseudo-)zelfdoeners' per Raad van Arbeid, met bedrijfsnamen, adressen en aantal kinderbijslaggerechtigde arbeiders [1962] 1 pak
31 Correspondentie gericht aan de Vereniging over de toezending van voorlichtingsmateriaal aan de Raden 1962-1967, 1975 1 omslag
32 Kranten- en tijdschriftartikelen over de VOV 1963-1976 1 pak
33 Correspondentie over benoeming en ontslag van voorzitters van Raden van Arbeid, met bijbehorende Koninklijke Besluiten 1965-1987 1 pak
34 Correspondentie van de Handleidingscommissie betreffende het drukken van de wijzigingen van de handleidingen AOW en AWW 1966 1 omslag
35 Correspondentie tussen een Raad van Arbeid met het bestuur van de Vereniging betreffende de inschakeling van een - met naam genoemde - oud-medewerker c.q. medisch adviseur bij de uitvoering van de werkzaamheden in het kader van de Invaliditeitsrente en/of de Interimwet voor invaliditeitsrentetrekkers 10 augustus 1967 1 stuk
36 Correspondentie van de Raad van Arbeid te Den Haag betreffende de bestelling van plastic briefopeners annex wegers bij Handelsonderneming OTC te Baarn 1969 1 omslag
37 Facturen van drukkerijen gericht aan de Vereniging betreffende de levering van voorlichtingsmateriaal 1970 1 omslag
38 Stukken betreffende de problemen met de verificatie van gegevens van individuele Marokkaanse arbeiders in verband met de toekenning van kinderbijslag, met bijbehorende correspondentie 1970-1973 1 omslag
39 Fotokopieën van ingevulde, geverifieerde en ongeverifieerde aanvraagformulieren voor kinderbijslag voor Marokkaanse werknemers 1971 1 omslag
40 Correspondentie betreffende de benoeming en ontslag van vertegenwoordigers van de Vereniging en de Sociale Verzekeringsbank in commissies van de Vereniging en bij externe organen 1971-1976 1 pak
41 Verzameling adressen ten behoeve van de verzending van uitnodigingen voor het Symposium over de Unificatie en Codificatie van de Sociale Zekerheidswetgeving, georganiseerd door de Vereniging van Raden van Arbeid op 24 september 1975 1975 1 omslag
42 Concept-deelnemerslijst aan het Symposium over de Unificatie en Codificatie van de Sociale Zekerheidswetgeving, georganiseerd door de Vereniging van Raden van Arbeid op 24 september 1975 1975 1 omslag
43 Facturen van de organisatie van het Symposium over de Unificatie en Codificatie van de Sociale Zekerheidswetgeving, georganiseerd door de Vereniging van Raden van Arbeid op 24 september 1975 1975 1 omslag
44 Concept-rapport inzake de jaarrekening van de Vereniging Raden van Arbeid Amsterdam over het jaar 1976. Uitgebracht door Van Dien+Co Accountants 30 juni 1977 1 omslag
45 Twee artikelen over de loopbaan van E.B.F.F. baron Wittert van Hoogland, voorzitter van de Vereniging. Verschenen in BB Management en Bankstijl 1992-1997 1 omslag
Beschrijving van de series en archiefbestanddelen
- Stukken van algemene aard.
  - Algemeen., 1
    - Jaarverslagen., 1.1
      - Jaarverslagen., 1972-1987; 1-3; 3 pakken
        - 1 juli 1972 - 1 juli 1978, 1
        - 1 juli 1978 - 1983, 2
        - 1984-1987, 3
- Stukken betreffende afzonderlijke onderwerpen.
  - Organisatie., 2
    - Statuten., 2.1
      - Stukken betreffende de voorbereiding van wijziging van de statuten van de Vereniging in 1979 en 1988, met bijbehorende correspondentie en kopieën van de statuten uit 1934., 1979-1988; 4; 1 omslag
    - Bestuur., 2.2
      - Vereniging van Voorzitters van de Raden van Arbeid.
        - Verslagen van de vergaderingen van het bestuur van de Vereniging van Voorzitters van de Raden van Arbeid betreffende de oprichting en de organisatie van de Vereniging en de Raden van Arbeid., 1919-1920; 5; 1 omslag
      - Vereniging van Raden van Arbeid.
        - Verslagen van de vergaderingen van het voorlopig bestuur van de Vereniging van Raden van Arbeid betreffende de statuten van de Vereniging en de organisatie van de Raden van Arbeid., 1920; 6; 1 omslag
        - Verslagen van de bestuursvergaderingen, verslagen van de vergaderingen van de Commissie voor Centraal Overleg inzake de Sociale Verzekering en verslagen van vergaderingen van het bestuur met diverse commissies, met bijbehorende vergaderstukken, circulaires en correspondentie., 1920-1942; 7-23; 1 omslag, 11 pakken, 5 banden
          - 1920-1921, 7
          - 1922, 8
          - 1923, 9
          - 1924, 10
          - 1925-1926, 11
          - 1927-1928, 12
          - 1929-1930, 13
          - 1931-1932, 14
          - 1933-1934 januari-mei, 15
          - 1934 juni-december-1935, 16
          - 1936, 17; 1 omslag
          - 1937, 18
          - 1938, met index., 19; 1 band
          - 1939, met index., 20; 1 band
          - 1940, met index., 21; 1 band
          - 1941, met index., 22; 1 band
          - 1942, met index., 23; 1 band
        - Indexen op de verslagen van de bestuursvergaderingen., 1938-1967; 24; 1 band
        - Verslagen van de bestuursvergaderingen, de vergaderingen van de Raad van Bijstand van de Vereniging., 1943-1944; 25; 1 pak
        - Verslagen van de moderamen-vergaderingen van de Vereniging, met indexen., 1945-1946; 26; 1 omslag
        - Verslagen van de bestuursvergaderingen, de vergaderingen van het moderamen uit het bestuur en het dagelijks bestuur van de Vereniging., 1947-1977; 27-41; 1 omslag en 14 pakken
          Niet compleet
          - 1947, met index-1948., 27
          - 1949-1950, met index., 28
          - 1951-1952, met indexen., 29
          - 1953-1954, met indexen., 30
          - 1955-1956, met indexen., 31
          - 1957-1959, met indexen., 32
          - 1960-1962, met indexen., 33
          - 1963-1964, met indexen., 34
          - 1965-1966, met indexen., 35
          - 1967-1968, met indexen., 36
          - 1969-1970, met indexen., 37
          - 1971, met index-1972., 38
          - 1973-1974, met indexen., 39
          - 1975-1976, met index., 40
          - 1977, met index., 41; 1 omslag
        - Verslagen en besluitenlijsten van de bestuursvergaderingen en verslagen van de vergaderingen van het dagelijks bestuur van de Vereniging., 1978-1988; 42-45; 4 pakken
          - 1978-1979, met indexen., 42
          - 1980-1981, met indexen, 1982., 43
          - 1983-1985, 44
          - 1986-1988, 45
    - Voorzitters Raden van Arbeid/Verenigingsraad., 2.3
      - Verslagen van de vergaderingen van de voorzitters van de Raden van Arbeid, met bijbehorende vergaderstukken., 1954, 1957-1975; 46-52; 7 pakken
        - 1954, 1957-1962, 46
        - 1963-1964, met index., 47
        - 1965-1966, met indexen., 48
        - 1967-1968, 49
        - 1969-1970, 50
        - 1971-1972, 51
        - 1973-1975, 52
      - Verslagen van de vergaderingen van de Verenigingsraad en voorzittersvergaderingen., 1976-1988; 53-55; 1 omslag en 2 pakken
        - 1976-1980, 53
        - 1981-1984, 54
        - 1985-1988, 55; 1 omslag
    - Algemene vergadering., 2.4
      - Verslagen van de algemene vergaderingen van de Vereniging en verslagen van de buitengewone en bijzondere algemene vergaderingen, met bijbehorende vergaderstukken en correspondentie., 1920-1978; 56-69; 1 omslag en 13 pakken
        - 1920-1923, 56
        - 1924-1927, 57
        - 1928-1930, 58
        - 1931-1933, 59
        - 1934-1939, 60
        - 1941, 1946-1954, 1956, 61
        - 1957-1962, 62
        - 1963-1966, 63
        - 1967-1968, 1970, 64
        - 1971-1973, 65
        - 1974-1976, 66
        - 1977-1978, 67
        - 1980-1983, 68
        - 1984-1988, 69; 1 omslag
    - Financiën., 2.5
      - Jaarrekeningen, balansen per 31 december en begrotingen van de Vereniging., 1966, 1968-1987; 70-71; 2 pakken
        - 1966, 1968-1969, 1971-1973, 1975-1976,1979-1982, 70
        - 1983-1987, 71
      - Stukken betreffende de financiering van de Vereniging en de toetsing van de jaarrekening en de begroting door de Sociale Verzekeringsbank., 1970-1987; 72; 1 omslag
  - Taakuitoefening., 3
    - Taakuitoefening algemeen., 3.1
      - Uitvoering algemeen., 3.1.1
        - Rapporten over de menselijke verhoudingen bij en de organisatie van de uitvoering van de sociale verzekering, uitgegeven door de Vereniging van Raden van Arbeid., 1963, 1972; 73; 2 delen
      - Circulaires Vereniging., 3.1.2
        - Register op de verzonden circulaires van het bestuur aan de Raden van Arbeid., 1920-1986; 74-76; 3 banden
          - 1920-1938, 74
          - 1939-1964, 75
          - 1964-1986, 76
        - Genummerde circulaires van het bestuur aan de Raden van Arbeid, met bijlagen., 1920-1988; 77-145; 1 omslag en 68 pakken
          - 1920, 77
          - 1921, 78
          - 1922, 79
          - 1923, 80
          - 1924, 81
          - 1925, 82
          - 1926, 83
          - 1927, 84
          - 1928, 85
          - 1929, 86
          - 1930, 87
          - 1931, 88
          - 1932, 89
          - 1933, 90
          - 1934, 91
          - 1935, 92
          - 1936, 93
          - 1937, tot 1 juli, 94
          - 1937, vanaf 1 juli, 95
          - 1938, tot 1 juni, 96
          - 1938, vanaf 1 juni, 97
          - 1939, tot 1 juli, 98
          - 1939, vanaf 1 juli, 99
          - 1940, met jaarregister., 100
          - 1941, tot 1 juli, met jaarregister., 101
          - 1941, vanaf 1 juli, 102
          - 1942, met jaarregister., 103
          - 1943, met jaarregister., 104
          - 1944-1945, met jaarregisters., 105
          - 1946, met jaarregister., 106
          - 1947, met jaarregister., 107
          - 1948, tot 1 juli, met jaarregister., 108
          - 1948, vanaf 1 juli, 109
          - 1949, tot 1 juli, met jaarregister., 110
          - 1949, vanaf 1 juli, 111
          - 1950, 112
          - 1951, 113
          - 1952, met jaarregister., 114
          - 1953, met jaarregister., 115
          - 1954, 116
          - 1955, 117
          - 1956, 118
          - 1957, 119
          - 1958, 120
          - 1959, 121
          - 1960, tot 1 juli, 122
          - 1960, vanaf 1 juli, 123
          - 1961, 124
          - 1962, 125
          - 1963, 126
          - 1964, 127
          - 1965, 128
          - 1966, 129
          - 1967, 130
          - 1968, 131
          - 1969, 132
          - 1970, 133
          - 1971, 134
            Openbaarheid beperkt tot 01-01-2047
          - 1972, 135
          - 1973, 136
          - 1974, 137
          - 1975, 138
            Openbaarheid beperkt tot 01-01-2051
          - 1976, 139
          - 1977, 140
          - 1978, 141
          - 1979, 142
          - 1980-1981, 143
          - 1982-1984, 144
          - 1985-1988, 145; 1 omslag
        - Ongenummerde, persoonlijke circulaires van het bestuur aan de voorzitters van de Raden van Arbeid, met bijlagen., (1920), (1943), 1948-1988; 146-185; 6 omslagen en 34 pakken
          - 1920, 1943, 1948, 146; 1 omslag
          - 1949-1954, met indexen., 147
          - 1955-1956, met indexen., 148
          - 1957, 149
          - 1958, met index., 150
          - 1959, met index., 151
          - 1960, 152
          - 1961, 153; 1 omslag
          - 1962, 154
          - 1963, met incomplete index., 155
          - 1964, met index., 156
          - 1965, met index., 157
          - 1966, 158
          - 1967, 159
          - 1968, 160
          - 1969, 161
          - 1970, tot 1 juli, 162
            Openbaarheid beperkt tot 01-01-2046
          - 1970, vanaf 1 juli, 163
          - 1971, tot 1 juli, 164
          - 1971, vanaf 1 juli, 165
          - 1972, tot 1 juli, met incomplete index., 166
          - 1972, vanaf 1 juli, 167
          - 1973, 168
          - 1974, 169
          - 1975, 170
          - 1976, 171
          - 1977, 172
          - 1978, tot 1 juli, 173
          - 1978, vanaf 1 juli, 174
          - 1979, 175
            Openbaarheid beperkt tot 01-01-2055
          - 1980, 176; 1 omslag
          - 1981, 177; 1 omslag
          - 1982, 178
          - 1983, 179
          - 1984, 180
          - 1985, 181
          - 1986, 182
          - 1987, tot 1 juli, 183
          - 1987, vanaf 1 juli, 184; 1 omslag
          - 1988, 185; 1 omslag
        - Mededelingen van het secretariaat namens de Vereniging, verband houdende met de uitvoering van werkzaamheden door de Raden., 1942-1945; 186; 1 omslag
      - Werkzaamheden Studie-Commissie., 3.1.3
        - Stukken van de Studie-Commissie en uitgebrachte adviezen over de uitvoering van sociale verzekeringswetten., 1922-1949; 187-194; 7 omslagen en 1 pak
          - 1922, 1923, 187
          - 1924, met index, 188; 1 pak
          - 1925 (met index)-1928, 1930, 189
          - 1931-1933, 190
          - 1934, 1935, 191
          - 1936-1939, 192
          - 1940-1942, 193
          - 1943-1949, 194
      - Werkzaamheden Financieel-Comptabele Commissie., 3.1.4
        - Stukken van de Financieel-Comptabele Commissie (Fico) en subcommissies en uitgebrachte adviezen over diverse onderwerpen, met agenda's van de vergaderingen, bijbehorende circulaires en correspondentie., 1946-1986; 195-196; 2 pakken
          - 1946-1958, 195
          - 1959-1983, 196
        - Adviezen betreffende de vernietiging van archiefbescheiden en de overbrenging van archiefstukken naar Rijksarchiefbewaarplaatsen., 1977-1986; 197; 1 omslag
        - Stukken betreffende de inventarisatie van Fico-adviezen, met een overzicht van de sinds 1936 uitgebrachte adviezen., 1981-1985; 198; 1 omslag
      - Werkzaamheden Jaarverslag-Commissie., 3.1.5
        - Stukken betreffende de werkzaamheden van de Jaarverslag-Commissie en het samenstellen van het jaarverslag door de Raden van Arbeid, met bijbehorende correspondentie en circulaires., 1948-1969; 199; 1 pak
      - Werkzaamheden overige commissies., 3.1.6
        - Rapport van de Commissie Buitendienst, ingesteld door de Vereniging van Raden van Arbeid, over de taak, de organisatie en de bezetting van de buitendienst van de Raden van Arbeid., 1971; 200; 1 deel
        - Rapport met bijlagen van de Datacommissie met een analyse van het cijfermateriaal over de door de Raden van Arbeid in 1970 verstrekte inlichtingen per wet, met achterliggend cijfermateriaal., 1971; 201; 1 omslag
    - Coördinatie en advisering wetsuitvoering., 3.2
      - Vrijwillige Ouderdoms-verzekering (VOV)., 3.2.1
        - Niet-ingevuld polisblad voor de Vrijwillige Ouderdoms-verzekering krachtens de Ouderdomswet 1919, met de voorwaarden van de verzekering., z.d.; 202; 1 stuk
        - Naslagwerken ten behoeve van ambtenaren van de Raden van Arbeid bij de uitvoering van de Vrijwillige Ouderdoms-verzekering (VOV)., z.d.-1949; 203-205; 4 delen
          - Handleiding ten behoeve van de acquisitie voor de Vrijwillige Ouderdoms-verzekering ten dienst van inspecteurs en agenten, getiteld Hoe sluit ik posten af? Uitgegeven door de Vereniging van Raden van Arbeid., z.d., 203; 1 deel
          - Restitutietarieven, tarieven overlevingsrente voor de Vrijwillige Ouderdoms-verzekering. Uitgegeven door de Vereniging van Raden van Arbeid., z.d., 204; 1 deel
            In het boekje staat handgeschreven "Vervallen per 1/6 1936"
          - Ouderdomsrentetarieven, Overlevingsrentetarieven voor de Vrijwillige Ouderdoms-verzekering. Uitgegeven door de Vereniging van Raden van Arbeid., 1947, 1949, 205; 2 delen
        - Voorlichtingsmateriaal over de Vrijwillige Ouderdomsverzekering (VOV), uitgebracht op initiatief van de Vereniging., z.d.-1980; 206; 1 pak
          Omvat gedateerde en ongedateerde brochures
        - Stukken betreffende de werkzaamheden ter uitvoering van de Vrijwillige Ouderdomsverzekering (VOV), met bijbehorende correspondentie en verslagen van vergaderingen van de Centrale VOV Propaganda-Commissie en de VOV-Commissie., 1937-1976; 207-214; 3 omslagen en 5 pakken
          - 1930-1933, 207; 1 omslag
          - 1935-1937, 208; 1 omslag
          - 1937-1939, 209; 1 omslag
          - 1940, 1942, 1943, 210
          - 1944-1949, 211
          - 1964, 1966-1970, 212
          - 1971-1973, 213
          - 1974-1976, 214
        - Stukken betreffende de totstandkoming, bestelling en de verspreiding van het propagandamateriaal over de VOV, met bijbehorende correspondentie van de VOV Propaganda-Commissie en facturen van drukkerijen., 1960-1974; 215-216; 2 pakken
          - 1960-1966, 215
          - 1967-1975, 216
        - Rapport c.q. discussienota, getiteld Geen 2e X 50?: een kritische beschouwing over 50 jaar Vrijwillige Ouderdomsverzekering, van de Raad van Arbeid Rotterdam, met bijbehorende correspondentie over de invalshoek van het rapport., 1969; 217; 1 omslag
        - Handleiding ten dienste van de Raden van Arbeid bij de uitvoering van de Ouderdomswet 1919, vastgesteld in gemeenschappelijk overleg tussen het bestuur der Sociale Verzekeringsbank en het bestuur der Vereniging van Raden van Arbeid, met bijbehorende correspondentie., 1973; 218; 1 omslag
        - Stukken betreffende de invoering van weekrapporten voor agenten VOV, met bijbehorende correspondentie., 1970-1973; 219; 1 omslag
        - Reacties van de Sociale Verzekeringsbank en de Vereniging op kritische publicaties in kranten en tijdschriften over de VOV, met bijbehorende correspondentie., 1973-1975; 220; 1 omslag
        - Stukken betreffende de beantwoording van vragen die in de Tweede Kamer aan het ministerie van Sociale Zaken zijn gesteld over het functioneren van de VOV., 1974-1975; 221; 1 omslag
        - Stukken betreffende de advisering over de "Nota inzake liquidatie en verruiming Ouderdomswet 1919 (VOV)" van het ministerie van Sociale Zaken, met bijbehorende correspondentie en documentatie., 1974-1975; 222; 1 omslag
        - Informatiebulletins voor inspecteurs en agenten van de VOV, uitgebracht door de Vereniging., 1974-1975; 223; 1 omslag
        - Stukken betreffende het opstellen van een afvloeiingsregeling ten behoeve van de inspecteurs en agenten VOV, die bij liquidatie van de VOV moeten afvloeien., 1975-1978; 224; 1 pak
        - Stukken betreffende de uitvoering van de werkzaamheden ten gevolge van de liquidatie van de Ouderdomswet 1919 (VOV)., 1979-1980; 225; 1 omslag
      - Algemene Ouderdomswet (AOW)/Algemene Weduwen- en Wezenwet (AWW)., 3.2.2
        - Agenda's en verslagen van de vergaderingen van de AOW/AWW-Commissie met bijlagen en achterliggende stukken, betreffende de uitvoering van de AOW en de AWW door de Raden van Arbeid., 1961-1988; 226-249; 14 omslagen en 10 pakken
          - 1961-1964, 226
          - 1965, 227
          - 1966-1967, 228
          - 1968, 229
          - 1969, 230
          - 1970, 231
          - 1971, 232
          - 1972, 233
          - 1973, 234
          - 1974, 235
            Openbaarheid beperkt tot 01-01-2050
          - 1975, 236; 1 pak
          - 1976, 237; 1 pak
            Openbaarheid beperkt tot 01-01-2052
          - 1977, 238; 1 pak
            Openbaarheid beperkt tot 01-01-2053
          - 1978, 239; 1 pak
            Openbaarheid beperkt tot 01-01-2054
          - 1979, 240; 1 pak